臺灣高雄地方法院刑事裁定　　　　　　 94年度交聲字第229號
原處分機關　高雄市政府
異　議　人
即受處分人　青雲交通有限公司
代　表　人　劉呂燕芬
上列受處分人因聲明異議案件，對於高雄市交通事件裁決所於民
國94年4 月18日所為之處分（原處分：高市交裁字第裁32-B0000
0000、32-BC0000000、32-BF0000000、32-M00000000、32-BD000
0000、32-BD0000000、32-B00000000、32-B00000000號），聲明
異議，本院裁定如下：
    主  文
異議駁回。
    理  由
一、聲明異議意旨略以：異議人於94年4 月18日收到高雄市政府
    裁決處所寄發高市交裁字第裁32-B00000000、32-BC0000000
    、32-BF0000000、32-M00000000、32-BD0000000、32-BD000
    0000、32-B00000000、32-B00000000號八筆裁決書，該駕駛
    係靠行車主林志文先生出租由陳家鴻先生駕駛，爰提出聲明
    異議。
二、(一)按「汽車駕駛人，行車速度，超過規定之最高時速，或低
    於規定之最低時速，或裝用測速雷達感應器者，處新臺幣
    1200 元 以上2400元以下罰鍰；其感應器沒入之。」、「汽
    車駕駛人，行經有燈光號誌管制之交岔路口闖紅燈者，處新
    臺幣1800元以上5400元以下罰鍰。」、「汽車駕駛人在道路
    收費停車處所停車，不依規定繳費者，處新臺幣6 百元以上
    1200元以下罰鍰」、「汽車駕駛人，駕駛汽車不遵守道路交
    通標誌、標線、號誌之指示者，處新臺幣（下同）900 元以
    上1,800 元以下罰鍰」此分別為道路交通管理處罰條例第40
    條第1 項、第53條、第56條第1 項第11款及第60條第2 項第
    3 款所定明文。又道路交通標誌標線號誌設置規則第206 條
    第5 款第1 目規定「圓形紅燈」之行車管制號誌係表示禁止
    車輛通行，並不得超越停止線或進入路口。(二)次按汽車駕駛
    人之行為有闖紅燈、違規停車而駕駛人不在場、其他違規行
    為經以科學儀器取得證據資料之情形者，當場不能攔截製單
    舉發者，得對汽車所有人逕行舉發處罰。此亦為道路交通管
    理處罰條例第7 條之2 第1 項第1 、3 、6 款所明定，是汽
    車駕駛人構成道路交通管理處罰條例之行為，在符合同條例
    第7 條之2 第1 項規定時，立法者賦予行政機規得對汽車所
    有人逕行舉發處罰，此亦即立法者所賦予汽車所有人之義務
    。至於汽車所有人依違反道路交通管理事件統一裁罰基準及
    處理細則第24條之規定，依通知單之應到案日期前到案，並
    告知違規駕駛人姓名、身分證統一編號及住址者，行政機關
    並不受汽車所有人告知違規駕駛人資料之拘束，汽車所有人
    所負道路交通管理處罰條例第7 條之2 第1項 之義務亦不因
    而消滅，行政機關自得調查汽車所有人所提供之駕駛人資料
    是否正確而決定依道路交通管理處罰條例之規定處罰駕駛人
    或依該條例第7 條之2 第1 項規定處罰汽車所有人，合先敘
    明。
三、經查：(一)異議人係如附表所示八份裁決書所處罰違規期間之
    YV-113號營業小客車所有人，此有高雄市監理處94年5 月19
    日高市監密二字第0940010874號函附車籍資料影本3 張在卷
    可稽，是認系爭YV-113號汽車8 件違規期間之汽車所有人係
    異議人青雲交通有限公司，並非如異議人所稱之車主林志文
    ，至青雲交通有限公司與林志文間就靠行營運有何約定，亦
    僅係雙方契約約定事項，自難以此推翻前揭汽車所有人登記
    。(二)如附表所示之交通違規事件，分別汽車駕駛人行為有闖
    紅燈、違規停車而駕駛人不在場、其他違規行為經以科學儀
    器取得證據資料之情形，此分別有該八件違規舉發單暨所附
    採證照片在卷可查。(三)參照前揭說明，本件既有道路交通管
    理處罰條例第7 條之2 第1 項第1 、3 、6 款所定情形，高
    雄市政府自得依該條例第7 條之2 第1 項規定對汽車所有人
    處罰，至於汽車所有人即異議人依違反道路交通管理事件統
    一裁罰基準及處理細則第24條之規定，依通知單之應到案日
    期前到案，並告知違規駕駛人姓名、身分證統一編號及住址
    者，經高雄市政府調查後，仍決定依該條例第7 條之2 第1
    項規定處罰汽車所有人即異議人，與法並無不合，本件聲明
    異議以其已盡道路交通管理事件統一裁罰基準及處理細則第
    24條之規定告知違規駕駛人姓名、身分證統一編號及住址者
    而主張不受處罰云云，與法不合，本件聲明異議，並無理由
    ，應予駁回。
二、據上論斷，應依道路交通案件處理法第19條，裁定如主文
    。
中　　華　　民　　國　　94　　年　　5 　　月　　26　　日
                  交通法庭  法　官  楊智守
附表：
┌──┬───────┬─────┬──────────┬────────┐
│件數│裁字號        │違規時間  │違規地點            │舉發違反法條    │
├──┼───────┼─────┼──────────┼────────┤
│一、│32-B00000000  │89.6.18   │宏平、金府路口      │第60條第2項第3款│
│    │              │          │                    │第85條第3項     │
├──┼───────┼─────┼──────────┼────────┤
│二、│32-B00000000  │89.6.30   │中正四路            │第56條第1 項第11│
│    │              │          │                    │款（裁決書誤載為│
│    │              │          │                    │第10款）、第85條│
│    │              │          │                    │第3項           │
├──┼───────┼─────┼──────────┼────────┤
│三、│32-BC0000000  │89.9.27   │高楠公路、青農路口  │第40條第1項     │
│    │              │          │                    │第85條第3項     │
├──┼───────┼─────┼──────────┼────────┤
│四、│32-BD0000000  │89.10.8   │中華、五福路口      │第53條          │
│    │              │          │                    │第85條第3項     │
├──┼───────┼─────┼──────────┼────────┤
│五、│32-BD0000000  │90.2.17   │高楠公路、青農路口  │第60條第2項第3款│
│    │              │          │                    │第85條第3項     │
├──┼───────┼─────┼──────────┼────────┤
│六、│32-BF0000000  │90.3.12   │九如、澄清路口      │第60條第2項第3款│
│    │              │          │                    │第85條第3項     │
├──┼───────┼─────┼──────────┼────────┤
│七、│32-BC0000000  │90.3.14   │九如、澄清路口      │第60條第2項第3款│
│    │              │          │                    │第85條第3項     │
├──┼───────┼─────┼──────────┼────────┤
│八、│32-M00000000  │90.3.27   │台19線佳里醫院前路口│第40條第1項     │
│    │              │          │                    │第85條第3項     │
└──┴───────┴─────┴──────────┴────────┘
以上正本證明與原本無異。
如不服本裁定應於送達後5日內向本院提出抗告狀。
中　　華　　民　　國　　94　　年　　5 　　月　　27　　日
                            書記官  王美玲
